---
title: "Cheddar Faraway"
output:
  pdf_document: default
  html_notebook: default
---

### 1. Introducción

Tenenemos un conjunto de datos en el que se recogen observaciones de una cata de
quesos, nuestras variables son:   


**· Taste:** una valoración subjetiva de los jueces.   

**· Acetic:** la concentración de ácido acético en un queso de terminado en esca
la logarítmica  

**· H2S:** la concentración de sulfito de hidrógeno en escala logarítmica.

**· Lactic:** Concentración de ácido láctico

```{r}
library(faraway)
data(cheddar)
head(cheddar)
```

```{r}
sapply(cheddar, class)
```

Al ser todas numéricas no hay que hacer encoding a variables binarias

Usamos el número de observaciones para determinar los conjuntos de train y
test

```{r}
numObs <- dim(cheddar)[1]
numObs
```
Tenemos 30 observaciones, ¿Tenemos alguna en la que falten datos?
¿Tenemos outliers?  
Esto lo trataremos en la sección 4


```{r}
# Para asegurar que sea reproducible

set.seed(101)
sample <- sample.int(n = nrow(cheddar), 
                     size = floor(.7 * nrow(cheddar)), 
                     replace = F)
train <- cheddar[sample, ]
test <- cheddar[-sample, ]

```






















