---
title: "Regresión: Modelos Estadísticos"
subtitle: "Conjunto de Datos: Cheddar Faraway"
author:
  - name: "Daniel López Montero"
  - name: "Rodrigo de la Nuez Moraleda"
  - name: "Jose"
  - name: "David"
date: "25/03/2022"
always_allow_html: TRUE
abstract:
  "Hemos analizado con las herramientas proporcionadas en el curso de Modelos Estadísticos el conjunto de datos, *Cheddar*, distribuido en la librería Faraway de R. Para ello hemos utilizado diversas técnicas de regresión lineal y   no lineal.\n"
output: 
  html_document:
    toc: true
    toc_depth: 3
    number_sections: true
    df_print: paged
  html_notebook: default
  pdf_document: 
    
    number_sections: true
---



# Introducción

En un estudio de queso Cheddar realizado en el Valle de Latrobe (Victoria, Australia), se estudiaron muestras de queso en las que se analizó su composición química y fueron dadas a probar a distintos sujetos para que valoraran su sabor. Los valores asignados a cada queso son el resultado de combinar las distintas valoraciones. 

El DataFrame **cheddar** de la librería **faraway** consiste de 30 muestras de queso Cheddar en las que se ha medido el sabor (*taste*) y las concentraciones de ácido acético (*Acetic*), ácido sulfhídrico (*H2S*) y lactosa (*Lactic*).


Tenenemos un conjunto de datos en el que se recogen observaciones de una cata de
quesos, nuestras variables son:   


**· Taste:** una valoración subjetiva de los jueces.   

**· Acetic:** la concentración de ácido acético en un queso de terminado en esca
la logarítmica  

**· H2S:** la concentración de sulfito de hidrógeno en escala logarítmica.

**· Lactic:** Concentración de ácido láctico

A lo largo del documento hacemos uso de las siguientes librerias de R:
```{r message=FALSE, warning=FALSE, paged.print=TRUE}
library(faraway)
library(leaps)
library(MASS)
library(PASWR)
library(car)
library(ggplot2)
library(plyr)
library(GGally)
library(corrplot)
library(plotly)
library(scatterplot3d)
library(cowplot)
```

Vamos a utilizar el dataset *Cheddar*. Cargamos los datos y enseñamos las primeras observaciones.
```{r}
# load cheddar cheddar
data(cheddar) 
head(cheddar)
```

Si en nuestro dataset tuviesemos entradas vacías (NA), tenemos varias posibilidades para lidiar con este problema:

* No utilizar/Eliminar las observación que contienen valores.

* No utilizar/Eliminar las variables que contienen las entradas vacías.

* Intentar completar los valores. Existen métodos menos y más sofisitcados:

  + Remplezar con la **media, media o moda**.

  + Crear una **nueva categoría** para valores vacíos.

  + Utilizar algún modelo de **regresión**.

  + Usar un modelo de **K-Nearest Neighbors (KNN)**.
  
A continuación, comprobamos que no hay entradas vacías, s

```{r}
# check if any entry has a missing value (NA)
any(is.na(cheddar))
```


```{r}
sapply(cheddar, class)
```

Toas las variables son numéricas (**cuantitativas**). No hay que transformar las variables no cuantitativas (**cualitativas**), conviertiendolas en variables binarias. Para ello, podríamos deberíamos hacer encoding a variables binarias, el lenguage de programación R nos permite utilizar *as.numeric*.

Con estas variables vamos a intentar **explicar** cómo los valores observados de una variable Y (taste) dependen de los valores de otras variables (Acetic, H2S, Latcic), a través de una relación funcional del tipo Y = f(X)
También vamos a intentar **predecir** el valor de la variable Y para valores no observados de las variables X.

Usamos el número de observaciones para determinar los conjuntos de train y test.





```{r}
numObs <- dim(cheddar)[1]
numObs
```
Tenemos 30 observaciones en nuestro dataset. Ahora procedemos a divirlo en el *conjunto de train y test*. El primero lo utilizaremos para entrenar nuestros modelos y el segundo lo usamos para cuantificar el error de los modelos.

Ahora nos hacemos las siguientes preguntas: ¿Podemos suponer que la distribución de las variables es normal?,¿Tenemos alguna en la que falten datos?, ¿Tenemos *outliers*?, etc. En las siguientes secciones trataremos de responder a estas preguntas y muchas otras acercar de nuestro conjunto de datos.


```{r}
# Para asegurar que sea reproducible utilizamos una semilla, que permite fijar los valores pseudoaleatorios obtenidos en muchas de las funciones utilizadas.
set.seed(1)
train <- sample(c(TRUE, FALSE),
                size = nrow(cheddar),
                replace = TRUE,
                prob = c(0.7, 0.3))
test <- !train
```

Hacemos un pequeño estudio preliminar de nuestras variables. Mostramos un scatter plot de las cada variable contrastada con el resto. Esto permite ver *a ojo* si algún par de variables tiene correlación.  

```{r}
plot(cheddar)
```
Ahora, utilizamos la funcón *summary* de R, la cual nos permite estimar algunos de las características de la distribución del dataset. La siguiente tabla nos muestra los estadísticos más comunes: el mínimo, máximo, mediana, media y el 1er y 3er cuartil. 


```{r}
summary(cheddar) # Distribución de las variables
```


```{r Attach, include=FALSE}
attach(cheddar[train,])
```


Ploteamos las gráficas de dispersion entre la variable respuesta *taste* y las variables predictoras *Acetic, H2S, Lactic*.

```{r}
layout(matrix(1:3, nrow = 1))

# plot taste ~ Acetic
plot(Acetic, taste,
     main = "Relación entre Taste y Acetic",
     xlab = "Acetic", ylab = "Taste",
     pch = 20, frame = FALSE)

# plot taste ~ H2S
plot(H2S, taste,
     main = "Relación entre Taste y H2S",
     xlab = "H2S", ylab = "Taste",
     pch = 20, frame = FALSE)

# plot taste ~ Lactic
plot(Lactic, taste,
     main = "Relaciónn entre Taste y Lactic",
     xlab = "Lactic", ylab = "Taste",
     pch = 19, frame = FALSE)
```

```{r include=FALSE}
layout(matrix(1:1, nrow = 1))
```

Podemos observar que la que aperentemente guarda una menor relación lineal con taste es la variable Acetic, esto será comprobado con distintos tests.



# Estudio y evaluación del modelo completo.  

Simplificamos nuestra notación para las variables. Intentaremos predecir la variable *taste* usando el resto de variables. Para empezar, definimos el modelo completo, el cual se usan todas las variables para nuestro modelo lineal múltiple.

$$
Y_i =\beta_0 + \beta_1 x_{i1} + \dots + \beta_{p-1}x_{i(p-1)} + \epsilon_i,\quad i=1,\dots,n
$$
donde $Y_i$ es el valor de la variable respuesta para el individuo $i$-ésimo, \
$\beta_0$ y los $\beta_j$ son los par´ametros $j = 1, ..., p - 1$, \
$x_{ij}$ son los elementos de la matriz de las variables explicativas \
$\epsilon_i$ es el término del error aleatorio que suponemos que se distribuye como una $\mathcal{N}(0,\sigma^2)$, donde $\sigma^2$ es la varianza que suele ser desconocida.

## Resolución mediante matrices

Utilizamos el método de mínimos cuadrados que estima los valores $\hat{\beta}$ intentando minimizar los errores $\epsilon$. Como hemos visto en clase, la fórmula que se deduce es:

$$ 
\hat{\beta} = (X^tX)^{-1}X^tY
$$
donde $X$ es una columna de 1's concatenada con las variables que usamos para predecir. Es importante clarificar que en este proceso solo usamos el training set.

```{r}
x <- model.matrix( ~ Acetic + H2S + Lactic, data = cheddar[train,])
betahat <- solve(crossprod(x, x), crossprod(x, taste))
betahat <- c(betahat)
betahat
```
Por tanto, aproximamos las $\beta$ modelo lineal completo con los valores de $\hat{\beta}_0,\dots,\hat{\beta}_3$ con los siguientes valores:

$$
\hat{\beta}_0=-14.016212,\quad\hat{\beta}_1=-5.066965,\quad\hat{\beta}_2=3.217036,\quad\hat{\beta}_3=31.938449
$$

## Resolución usando librerias de R

Podemos utilizar la función $lm$, ya programada en R. 

```{r}
model.all.lm <- lm(taste ~ ., data = cheddar[train,])
model.all.lm$coefficients # Coeficientes del modelo completo
```
Evidentemente los resultados son los mismos.

Estudiemos preliminarmente si es un modelo lineal adecuado, para ello 
comprobaremos las hipótesis estándar del modelo lineal de regresión usando el **test de normalidad Shapiro-Wilk**. La función $shapiro.test$ le pasamos por parámetro el residuo/error de cada una de las muestras y nos devuelve un $p$-valor.


```{r}
shapiro.test(resid(model.all.lm))

```
Observamos que estamos en la hipótesis de que el error nuestro modelo se distribuye de manera normal, ya que el p-valor es $0.8865 > 0.05$. 

Ahora nos preguntamos si hay variables que tienen un mayor impacto en el modelo. Estas variables podrían ser *outliers* y podríamos deshecharlas del training set ya que podrían estar perjudicando la predicción del modelo negativamente.

```{r}
summary(model.all.lm)
```
Obervamos el p-valor de A nos indica que con casi toda seguridad A no tiene 
impacto real en el modelo ( > 0.94)


Los p-valores son lo suficientemente bajos como para rechazar varianza constante  

Una vez hemos concluido que aunque estamos en las hipótesis de regresión lineal
el modelo completo a pesar de ser el más complejo probablemente da resultados 
similares a otro más simple.

#### Correlaciones y tabla de resultados con el estudio de sus p-valores
Usamos el paquete $GGplot$ de R, el cual nos permite visualizar la correlación y dispersión entre las distintas variables.

```{r message=FALSE}
corplot <- ggpairs(cheddar[train,], progress=FALSE)
corplot 
```
Para medir la correlación podemos utilizar también la función *cor*, que utiliza el método de **Pearon**. Podemos observar que la correlación de la propia variable con sigo misma es máxima (=1).

```{r}
mat_cor <- cor(cheddar, method = "pearson")
corrplot(mat_cor, type = "upper", order = "hclust", tl.col = "black", tl.srt = 45)
```
Ahora utilizamos el anális **anova** (Analysis of Variance), para justificar si podemos eliminar alguna variable del modelo.

```{r}
anova(model.all.lm)
```
Todos nuestros p-valores son adecuados a un nivel $\alpha$ = 0.05. En nuestro caso nos vale, sin embargo, la variable *Lactic* no lo cumpliría si disminuimos el nivel de $\alpha$ a una cota inferior como 0.01. 

## ¿Tiene *outliers* nuestra muestra?

Para comprobarlo basta realizar el **test de Bonferroni** sobre nuestro modelo completo:

```{r}
outlierTest(model.all.lm)
```

Concluimos con un nivel $\alpha$ = 0.05 que no tenemos ningún outlier en nuestra. Lo más cercano a un *outlier* que tenemos es la observación número 12, que tiene un valor **Bonferroni p** de 0.53993 (no se acerca a 0.05). Por tanto, no tenemos razones por las que eliminar alguna observación inusual de nuestro conjunto de datos. 

Esto se puede comprobar graficamente a través del siguiente gráfico, el cual mide la influencia de cada observación sobre cada una de las betas de nuestro modelo. Vemos que la que más influye es la antes mencionada obsercación 12.

```{r}
influenceIndexPlot(model.all.lm)
```
Podemos ver que hay un pequeño grupo de observaciones que aunque no sean *outliers* pueden alterar la claridad del modelo.


## ¿Cuál es el mejor modelo?

Como dice el **Principio de la Navaja de Ockham**, a menudo la explicación más simple es la correcta. Queremos seleccionar predictores que explican los datos de la manera más simple posible, sin disminuir la calidad de las predicciones mucho.

### Método Backward  

Partimos del modelo completo estudiado en la sección anterior y aplicamos con $\alpha$ = 0.05, el metodo de Backward, que consiste en eliminar la variable que *menos influya* a la predicción.

```{r}
drop1(model.all.lm, test = "F")
```
    
Quitamos Acetic del modelo debido que su p-valor es > 0.05 
```{r}
model.backward <- update(model.all.lm, . ~ . - Acetic)
drop1(model.backward, test = "F")
```
Repetimos el proceso con la variable H2S, ya que tiene un valor mayor que $\alpha = 0.05$

```{r}
model.backward <- update(model.backward, . ~ . - H2S)
drop1(model.backward, test = "F")
```

El p-valor es menor que $\alpha = 0.05$. Por tanto, hemos concluido, ya que no tenemos suficiente certeza para poder eliminar otra variable.

Por tanto, tenemos como resultado que la variable que mejor explica el *taste* es *Lactic*.

```{r}
# Modelo resultante del método Backward
model.backward
```
Modelo resultante: **taste ~ Lactic.**

### Método Forward 

El método Forward consiste en empezar con un modelo de una variable y vamos añadiendo las que más influyan. De esta manera tenemos:

```{r}
SCOPE<-(~.+Acetic + H2S + Lactic)
model.forward.lm <- lm(taste~1,data= cheddar[train,])
add1(model.forward.lm,scope=SCOPE,test="F")

```

Actualizamos añadiendo Lactic por tener el menor p-valor.
```{r}
model.forward.lm <- update(model.forward.lm, .~. + Lactic)
add1(model.forward.lm,scope=SCOPE,test="F")
```


Con nivel de significación $\alpha$ = 0.05 este sería nuestro modelo final.

```{r}
model.forward.lm
```
Modelo resultante: **taste ~ Lactic.**

### Observación 

A este modelo, **taste ~ Lactic** le vamos a dar un nombre, posteriormente estudiaremos los problemas que presenta.

```{r}
model.final1 <- lm(taste ~ Lactic, data = cheddar[train,])
```


## Construcción por criterios

En esta subsección trataremos de encontrar un candidato a mejor modelo, construyendo nuestros modelos usando distintos enfoques.


### $R^2$ ajustado

Es un criterio de optimización que se utiliza en la construcción de modelos, se basa en el estadísitico $R^2$.
```{r}
models <- regsubsets(taste ~ ., data = cheddar[train,])
summary(models)
MR2adj <- summary(models)$adjr2
MR2adj
which.max(MR2adj)
summary(models)$which[which.max(MR2adj), ]

```
Modelo resultante: **taste ~ H2S + Lactic.**

### Criterio de $C_p$ de Mallow

Este criterio se basa en el estadístico de Mallow $C_p$.

```{r}
MCp <- summary(models)$cp
MCp
which.min(MCp)
summary(models)$which[which.min(MCp), ]
```
Modelo resultante: **taste ~ H2S + Lactic.**



###  Criterio de Informacion de Bayes (BIC)
```{r}

MBIC <- summary(models)$bic
MBIC
which.min(MBIC)
summary(models)$which[which.min(MBIC), ]

```
Modelo resultante: **taste ~ H2S + Lactic.**

### Criterio de Informacion de Akaike (AIC)
```{r}
stepAIC(model.all.lm, scope = SCOPE, k = 2)
```
Modelo resultante: **taste ~ H2S + Lactic.  **



Nótese que los modelos obtenidos por metodos de criterios coinciden.
```{r}
model.crit <- lm(taste ~ H2S + Lactic, data=cheddar[train,])
anova(model.crit, model.all.lm)

```
Con un valor de 0.3363 no podemos decir que los modelos sean signficativamente
diferentes con ningún nivel $\alpha$ habitual, interpretamos que el segundo modelo
aunque más simple, no es significativamente peor.
## Observación 

A este , **taste ~ H2S + Lactic** le vamos a dar un nombre, en la siguiente 
sección lo estudiaremos con detalle.

```{r}
model.final2 <- lm(taste ~ H2S + Lactic, data = cheddar[train,])
```

# Diagnóstico

En esta sección estudiaremos si nuestros *modelos* cumplen las condiciones
necesarias de un modelo de regresión lineal.  

Nuestro enfoque consistirá en un analisis gráfico, acompañado de tests
estadísticos en los casos en los que se aprecie una discrepancia notable.


```{r include=FALSE}
attach(cheddar)
```

## ¿Son nuestros *modelos*, modelos de regresión lineal?: Comprobación de hipótesis.

En la sección 3 se toma un enfoque *naïve* a la hora de construir los modelos,
ya que no hemos estudiado si hay observaciones influyentes, podríamos tener una
muestra que no es la adecuada para el estudio de nuestros datos.  

Un modelo de regresión lineal debe satisfacer las siguientes hipótesis con nivel 
de siginificación $\alpha$ adecuado:

1. Los errores \(\epsilon_{i}\) tienen distribución normal.  
2. Los errores \(\epsilon_{i}\) tienen media cero.  
3. Los errores \(\epsilon_{i}\) tienen varianza constante.  
4. Los errores \(\epsilon_{i}\) no están correlacionados.  



### Estudios preliminares

### Model.final1

```{r}
plot(model.final1)
residuos <- resid(model.final1)
```
Observamos que este modelo tiene algunas características poco
lineales, ya que en el primer plot hay una aparente ausencia de relación linea,
lo comprobamos estadisiticamente.  

### Model.final2

```{r}
plot(model.final2)
residuos2 <- resid(model.final2)
```
Observamos que este modelo tiene algunas características poco
lineales, ya que en el segundo plot nuestros datos llegan a dispersarse
considerablemente,lo comprobamos estadisiticamente.

### Comprobación de hipótesis

A fin de exponer con una mayor claridad los resultados y ahorrar espacio,
recogemos los resultados de los tests en una tabla en la que observamos si se
verifican las hipotesis del modelo de regrsión lineal.
```{r}
library(knitr)
```


```{r}
res.aov <- aov(model.final1)
res.aov2 <- aov(model.final2)
shap1 <- shapiro.test(residuos)$p.value
shap2 <- shapiro.test(residuos2)$p.value

t1 <- t.test(residuos, mu = 0, alternative = "two.sided")$p.value
t2 <- t.test(residuos2, mu = 0, alternative = "two.sided")$p.value

aov1L <- summary(res.aov)[[1]][["Pr(>F)"]][1]
aov2L <- summary(res.aov2)[[1]][["Pr(>F)"]][1]
aov2H <-  summary(res.aov2)[[1]][["Pr(>F)"]][2]

dw1 <- durbinWatsonTest(model.final1)[[3]]#CORREGIR PROBLEMILLA; NO SON ESTOS LOS P
dw2 <- durbinWatsonTest(model.final2)[[3]]


df_hip <- data.frame("Distribución_normal" = c(shap1,shap2, 0.05,"Shapiro-Wilk"),
                     "Media_0" = c(t1,t2, 0.05,"t-Test"),
                     "Varianza_no_constante_H2S" = c("No participa en modelo",aov2H,0.05,"ANOVA"),
                     "Varianza_no_constante_L" = c(aov1L,aov2L,0.05,"ANOVA"),
                     "No_Autocorrelación" = c(dw1,dw2,0.05, "Durvin-Watson"))
rownames(df_hip) <- c("model.final1","model.final2","p-valor","Test usado")
```

```{r}
df_hip
```

A pesar de nuestras suposiciones iniciales, los modelos satisfacen todas las 
hipótesis de un modelo de regresión lineal.  
Es interesante observar que los residuos del segundo modelo se ajustán mejor 
a una normal y la variación de la autocorrelación al añadir un segundo predictor.  

## *Outliers* y observaciones con leverage alto.  


Anteriormente hemos tratado que nuestra muestra no contiene *outliers*.
¿Pasa lo mismo con las observaciones influyentes?  

Realizamos un estudio de estos últimos a través de distintos criterios:
### Estuudio de model.final1

### Criterio 1: valores leverage (hii) mayores que 2p/n

```{r}
X <- model.matrix(~ H2S + Lactic, data = cheddar)
H <- X %*% solve(t(X) %*% X) %*% t(X)
hii <- diag(H)

hCV <- 2 * 3 / 30
sum(hii > hCV)
which(hii > hCV) # 6

```


### Criterio 2: valores |DFFITS| son mayores que 2*sqrt(p/n)

```{r}
dffitsCV <- 2 * sqrt(3 / 30)
dffitsmodel <- dffits(model.final1)

sum(dffitsmodel > dffitsCV)

```


###  Criterio 3: valores |DFBETAS| mayores que 2/sqrt(n)

```{r}
dfbetaCV <- 2 / sqrt(30)
dfbetamodel <- dfbeta(model.final1)
dfbetamodel

sum(dfbetamodel[, 1] > dfbetaCV)
sum(dfbetamodel[, 2] > dfbetaCV)
#sum(dfbetamodel[, 3] > dfbetaCV) # Yo diria que esta se quita para evitar error

which(dfbetamodel[, 1] > dfbetaCV)
#which(dfbetamodel[, 3] > dfbetaCV) # Yo diria que esta se quita para evitar error

```

### Conclusión observaciones influyentes

Una vez hemos localizado estas observaciones, en este caso las hay, las
retiramos de la muestra con el fin de tener una muestra adecuada para trabjar

```{r}
obs.out <- c(6, 7, 8, 12, 15)
cheese <- cheddar[-obs.out, ]
```

Ahora ya estamos en condiciones de realizar un estudio adecuado de las
condiciones de regresión lineal.

## Estudio de modelos en la muestra revisada.


```{r}
model.exh <- regsubsets(taste ~ ., data = cheddar[train, ], method = "exhaustive")
summary(model.exh)
```
Definimos...
```{r}
predict.regsubsets <- function(object, newdata, id, ...) {
  form <- as.formula(object$call[[2]])
  mat <- model.matrix(form, newdata)
  coefi <- coef(object, id = id)
  xvar <- names(coefi)
  mat[, xvar] %*% coefi
}
```

Calculamos...

```{r}
val.errors <- rep(NA, 3)
Y <- cheddar[test, ]$taste
for (i in 1:3) {
  Yhat <- predict.regsubsets(model.exh, newdata = cheddar[test, ], id = i)
  val.errors[i] <- mean((Y - Yhat)^2)
}
```

```{r}
val.errors
```
¿Qué deducimos de aquí?

```{r}
coef(model.exh, which.min(val.errors))
```
Lactic es sin duda nuestro predictor mas influyente.

Ahora minimizamos el error.

```{r}
regfit.best <- regsubsets(taste ~ ., cheddar[-obs.out, ])
coef(regfit.best, which.min(val.errors))
```
Ligero cambio

## Test de modelos

### Validacion cruzada de 1

```{r}
n <- nrow(cheese)
k <- n # numero de grupos, como es elemento a elemento hay n

folds <- sample(x = 1:k, size = nrow(cheese), replace = FALSE)
cv.errors <- matrix(NA, k, 3, dimnames = list(NULL, paste(1:3)))
for (j in 1:k) {
  best.fit <- regsubsets(taste ~ ., data = cheese[folds != j, ]) # cogemos datos del train
  for (i in 1:3) {
    pred <- predict.regsubsets(best.fit, newdata = cheese[folds == j, ], id = i) # datos test
    cv.errors[j, i] <- mean((cheese$taste[folds == j] - pred)^2)
  }
}
mean.cv.errors <- apply(cv.errors, 2, mean)
```

Ahora recogemos nuestros términos

```{r}
mean.cv.errors
```

```{r}
coef(best.fit, which.min(mean.cv.errors))

```




### Validacion en 4 grupos, cambiar la linea de k para otro numero
```{r}

n <- nrow(cheese)
k <- 4 # numero de grupos

folds <- sample(x = 1:k, size = nrow(cheese), replace = TRUE)
cv.errors <- matrix(NA, k, 3, dimnames = list(NULL, paste(1:3)))
for (j in 1:k) {
  best.fit <- regsubsets(taste ~ ., data = cheese[folds != j, ]) # cogemos datos del train
  for (i in 1:3) {
    pred <- predict.regsubsets(best.fit, newdata = cheese[folds == j, ], id = i) # datos test
    cv.errors[j, i] <- mean((cheese$taste[folds == j] - pred)^2)
  }
}
mean.cv.errors <- apply(cv.errors, 2, mean)


```
Comprobamos los términos
```{r}
mean.cv.errors
```

```{r}
coef(best.fit, which.min(mean.cv.errors))
```

### Comprobaciones finales

```{r}
model.cv <- lm(taste ~ H2S + Lactic, data = cheese)
summary(model.cv)
```

```{r}
plot(lm(taste ~ H2S + Lactic, data = cheese), which = 1)
```
Se observa que practicamente se ajusta por completo a un modelo lineal.

```{r}
plot(lm(taste ~ H2S + Lactic, data = cheese), which = 2)

```
Los residuos se comportan como una distribución normal de manera bastante clara
```{r}
residualPlot(model.cv)
```
# Errores
hay que moverlos aquí

# Conclusión

Después de las comparaciones realizadas con respecto a nuestras comprobaciones
cruzadas concluimos que el mejor modelo es **taste ~ Lactic**.

```{r}
model.final <- model.final1
```
 Es un modelo especialmente simple, sus coeficientes son:
 
```{r}
coeff <- summary(model.final)$coeff[,1]
```

Y algo más de información, aunque ya la hemos estudiado antes la aporta

```{r}
sumary(model.final)
```

Una consecuencia interesante de tener solo 3 predictores es que podemos interpretar
nuestro modelo de regresión como un plano en el espacio.  

Primero veamos como se distribuye la variable taste en función de H2S y Lacti
 
```{r}
plot_ly(x=H2S, y=Lactic, z=taste, type="scatter3d", color=taste, mode='markers') %>% 
  layout(scene = list(xaxis = list(title = 'H2S (%)'),
                      yaxis = list(title = 'Lactic (%)'),
                      zaxis = list(title = 'Taste (0-100)')))



```
 
 Y ahora podemos añadir nuestro "plano" de regresión. Marcamos en rojo las
 observaciones que peor se ajustan al modelo.
```{r}
# planereg <- scatterplot3d(x=H2S, y=Lactic, z=taste, pch=16, cex.lab=1,
#                           highlight.3d=TRUE, type="h", xlab='H2S (%)',
#                         ylab='Lactic (%)', zlab='Taste (0-100)')
# plot.new(planereg$plane3d(model.final, lty.box="solid", col='mediumblue'))
# Me da error

```
 